臺灣新竹地方法院刑事判決
                                   111年度原金訴字第46號
公  訴  人  臺灣新竹地方檢察署檢察官
被      告  曾夢娟



選任辯護人  本院公設辯護人林建和
上列被告因違反洗錢防制法等案件，經檢察官提起公訴（111年
度偵字第6004、6607號、111年度偵緝字第909、910、911號），
被告於本院準備程序為有罪之陳述，經本院裁定進行簡式審判程
序獨任審理，判決如下：
    主  文
丁○○幫助犯洗錢防制法第十四條第一項之洗錢罪，處有期徒刑肆
月，併科罰金新臺幣貳萬元，罰金如易服勞役，以新臺幣壹仟元
折算壹日。
    事  實
一、丁○○雖預見率爾依他人指示變更自己所有之銀行帳戶提款
    卡密碼後再將帳戶之存摺、提款卡提供予不具信賴關係之他
    人，即等同將帳戶提供予該他人使用，而可能幫助該他人所
    屬犯罪集團從事財產犯罪及掩飾犯罪所得之去向，竟仍基於
    幫助他人犯詐欺取財罪及幫助洗錢之不確定故意，於民國11
    0年11、12月間某日，因見網路刊登之收購存摺資訊，即透
    過臉書與姓名及年籍均不詳之詐騙集團成員聯絡，並以新臺
    幣（下同）10萬元之代價，將其所申辦之中國信託商業銀行
    股份有限公司帳號000000000000號帳戶（下稱上開中信銀帳
    戶）及彰化銀行之存摺、印章及網路銀行之帳號、密碼，出
    售予該人及所屬之詐騙集團，而容任該人及所屬之詐騙集團
    使用。嗣該人及所屬之詐騙集團取得丁○○上開中信銀帳戶資
    料後，旋共同意圖為自己不法所有，基於詐欺取財之犯意聯
    絡，於附表各編號所示之時間，以附表各編號所示之方式詐
    騙戊○○、丙○○、甲○○、乙○○及己○○，致使戊○○、丙○○、甲○○
    、乙○○及己○○均陷於錯誤，因而分別匯款轉帳至丁○○上開中
    信銀帳戶如附表各編號匯款時間及金額所示，旋遭提領一空
    。嗣戊○○、丙○○、甲○○、乙○○及己○○發覺受騙並報警處理，
    始悉上情。
二、案經丙○○訴由新北市警察局三重分局、戊○○、甲○○、乙○○訴
    由臺南市政府警察局第四分局、己○○訴由宜蘭縣政府警察局
    羅東分局報請臺灣新竹地方檢察署檢察官偵查起訴。
    理  由
一、本件被告丁○○所犯之罪，均非法定刑為死刑、無期徒刑或
    最輕本刑3 年以上有期徒刑之罪，亦非高等法院管轄第一審
    之案件，而被告於準備程序進行中就被訴事實已為有罪之陳
    述，經本院告知簡式審判程序之旨，並聽取檢察官、被告及
    辯護人之意見後，本院乃依刑事訴訟法第273 條之1 第1 項
    規定，裁定進行簡式審判程序，合先敘明。
二、訊據被告就前揭幫助犯詐欺取財及幫助犯洗錢防制法第14條
    第1項之犯行，迭於偵查中、本院準備及簡式審判程序時均
    坦承不諱（見偵緝911卷第25-26頁；本院原金訴卷第40-41
    頁、第46-47頁），並有附表各編號證據欄所示之證據在卷
    可憑，足認被告之自白與事實相符，本件犯行至堪認定，應
    依法論科。
三、論罪科刑：
㈠、核被告所為，係犯刑法第30條第1項前段、洗錢防制法第2條
    第2款、第14條第1項之幫助洗錢罪，及刑法第30條第1項前
    段、第339條第1項之幫助詐欺取財罪。被告以一提供帳戶之
    行為觸犯幫助詐欺罪、幫助洗錢罪，為想像競合犯，應依刑
    法第55條規定，從一重以幫助洗錢罪處斷。
㈡、被告係基於幫助之犯意而為洗錢犯行構成要件以外之行為，
    為幫助犯，衡諸其犯罪情節，爰依刑法第30條第2 項規定，
    減輕其刑。又被告於偵查中、本院準備及審理程序時均就本
    件犯罪自白犯行，應依洗錢防制法第16條第2項規定減輕其
    刑。
四、爰審酌被告不知依循正途以獲取所需財物，竟提供其所申辦
    之帳戶予詐騙集團使用，一方面造成告訴人等蒙受財產損害
    及面臨求償不便，一方面隱匿詐欺取財犯罪所得之去向，致
    令國家查緝犯罪困難，助長詐欺犯罪風氣，破壞金融交易秩
    序，所為殊值非難；復考量被告犯後態度，兼衡其自承教育
    程度為高中肄業，目前務農，月收約2萬元，已婚，有2名未
    成年子女，幼子及中風之母親均賴其扶養，因需錢孔急乃鋌
    而走險之犯罪動機，暨本件犯罪手段、被害人數及被害金額
    等一切情狀，量處如主文所示之刑，並就罰金部分諭知易服
    勞役之折算標準，以示懲儆。
五、按犯第14條之罪，其所移轉、變更、掩飾、隱匿、收受、取
    得、持有、使用之財物或財產上利益，沒收之，洗錢防制法
    第18條第1項前段固有明文，然被告非實際上提款之人，無
    掩飾隱匿詐欺贓款之犯行，其犯罪態樣與實行犯罪之正犯有
    異，而無上開規定之適用，先予敘明。至被告交予他人之中
    信銀帳戶存摺及印章，雖係供本案詐欺取財犯罪所用之物，
    惟均未經扣案，復無證據證明該等物品現仍存在，且存摺及
    印章均非屬違禁物，又易於掛失補辦或補刻，均不具刑法上
    之重要性，爰依刑法第38條之2第2項規定，均不予宣告沒收
    。末查依卷內現有資料，並無證據可資認定被告有何因提供
    帳戶而獲有報酬之情，則被告既無任何犯罪所得，自毋庸宣
    告沒收或追徵，附此敘明。
據上論斷，應依刑事訴訟法第273 條之1 第1 項、第299 條第1
項前段，判決如主文。
本案經檢察官翁貫育提起公訴，檢察官馮品捷到庭執行職務。
中    華    民    國   111    年    11     月    9   日
                  刑事第六庭  法  官     林涵雯
以上正本證明與原本無異。
如不服本判決應於收受本判決後20日內向本院提出上訴書狀，上
訴書狀應敘述具體理由。上訴書狀未敘述上訴理由者，應於上訴
期間屆滿後20日內補提理由書狀於本院(均須按他造當事人之人
數附繕本 )「切勿逕送上級法院」。 
中　　華　　民　　國　　111 　年　　11　　月　　9 　　日
                              書記官     林汶潔
附錄本案論罪科刑法條：
洗錢防制法第2條
本法所稱洗錢，指下列行為：
一、意圖掩飾或隱匿特定犯罪所得來源，或使他人逃避刑事追訴
   ，而移轉或變更特定犯罪所得。
二、掩飾或隱匿特定犯罪所得之本質、來源、去向、所在、所有
   權、處分權或其他權益者。
三、收受、持有或使用他人之特定犯罪所得。
洗錢防制法第14條
有第二條各款所列洗錢行為者，處七年以下有期徒刑，併科新臺
幣五百萬元以下罰金。
前項之未遂犯罰之。
前二項情形，不得科以超過其特定犯罪所定最重本刑之刑。
附表：
編號 告訴人 詐騙時間及方式 匯款時間及金額          證據 1 戊○○ 於110年11月22日，以通訊軟體LINE暱稱「黃豐凱」聯絡戊○○，佯稱可代為協助在Tyson Global網站投資獲利云云，使戊○○陷於錯誤。 於110年12月7日下午1時10分許，以網路銀行轉帳5萬元至丁○○上開中信銀帳戶內。 ①戊○○於警詢中之證述(見偵6004卷第11-18頁)。 ②中國信託商業銀行股份   有限公司111年1月5日   中信銀字第111224839003222號函暨所檢附之丁○○帳戶資料及交易明細(見偵6004卷第23-26頁)。 ③新北市政府警察局新莊分局昌平派出所受(處)理案件證明單、受理各類案件紀錄表、內政部警政署反詐騙諮詢專線紀錄表、受理詐騙帳戶通報警示簡便格式表(偵6004卷第35-37頁、第40頁)。 ④Tyson Global網站頁面截圖(見偵6004卷第63-69頁)。 ⑤戊○○之網路銀行交易畫面截圖、對話紀錄(見偵6004卷第76頁、第85-151頁)。 2 丙○○ 於110年6月間，以通訊軟體Telegram聯絡丙○○，佯稱可代為協助在Tyson Global網站投資獲利云云，致丙○○陷於錯誤。 於110年12月7日中午12時34分許，臨櫃匯款41萬6,032元至丁○○上開中信銀帳戶內。 ①丙○○於警詢中之證述(見偵6607卷第8-9頁反面)。 ②被告之中信銀帳戶存款交易明細(見偵6607卷第19-21頁)。 ③臺北市政府警察局中山分局中山一派出所受理各類案件紀錄表、受(處)理案件證明單、內政部警政署反詐騙諮詢專線紀錄表、受理詐騙帳戶通報警示簡便格式表(偵6607卷第22-25頁、第32頁)。 ④丙○○之投資金額一覽表、元大銀行帳號交易明細、國內匯款申請書(見偵6607卷第34-36頁、38頁)。 ⑤Tyson Global網站頁面截圖(見偵6607卷第43頁)。 3 甲○○ 於110年11月8日去電甲○○，復先後以通訊軟體LINE暱稱「楊振雄」、「客服Belle」及「助理珊珊」與甲○○聯絡，邀請甲○○加入「www.dsco.tw」網站，佯稱可投資股票及買賣黃金外匯云云，致甲○○陷於錯誤。 甲○○於110年12月7日中午12時10分許、12時12分許，分別轉帳5萬元、5萬元至丁○○上開中信銀帳戶內。 ①甲○○於警詢中之證述(見偵2752卷第3-4頁)   。 ②內政部警政署反詐騙諮詢專線紀錄表(見偵2752卷第5頁)。 ③新北市政府警察局林口分局忠孝派出所受理各類案件紀錄表、受(處)理案件證明單、受理詐騙帳戶通報警示簡便格式表、金融機構聯防機制通報單(見偵2752卷第7-8頁、第10-11頁)。 ④被告之中信銀帳戶存款交易明細(見偵2752卷第25-26頁)。 4 乙○○ 於110年11月29日，以通訊軟體LINE暱稱「朱家泓」與乙○○聯絡，邀請乙○○加入Tyson Global網站會員，佯稱可教授投資技巧，保證獲利、穩賺不賠云云，致乙○○陷於錯誤。 於110年12月7日中午12時55分許，匯款3萬元至丁○○上開中信銀帳戶內。 ①乙○○於警詢中之證述(見偵3422卷第3-4頁)。 ②中國信託商業銀行股份有限公司111年1月5日中信銀字第111224839003222號函暨所檢附之丁○○帳戶資料及交易明細(見偵3422卷第11-14頁)。 ③內政部警政署反詐騙諮詢專線紀錄表、受理詐騙帳戶通報警示簡便格式表、新北市政府警察局淡水分局水碓派出所受(處)理案件證明單(見偵3422卷第17頁、第20頁、第23頁)。 ④通訊軟體LINE對話紀錄截圖(見偵3422卷第25-35頁)。 5 己○○ 於110年7月14日某時許，先後以通訊軟體LINE暱稱「雨菲」、「金錢道-蔡正華」及「客服Belle」與己○○聯絡，佯稱可協助代操股票、投資黃金期貨云云，致己○○陷於錯誤。 於110年12月7日下午1時35分許，臨櫃匯款30萬元至丁○○上開中信銀帳戶內。 ①己○○於警詢中之證述(見偵4573卷第4-5頁)。 ②內政部警政署反詐騙諮詢專線紀錄表、臺南市政府警察局新化分局新化派出所受理詐騙帳戶通報警示簡便格式表、金融機構聯防機制通報單、受理各類案件紀錄表、受(處)理案件證明單(見偵4573卷第6頁、第11-12頁、第15-16頁 　)。 ③己○○之華南商業銀行匯款回條聯(見偵4573卷第17頁)。 ④中國信託商業銀行股份有限公司111年1月26日中信銀字第111224839028285號函暨所檢附之丁○○帳戶資料及交易明細(見偵4573卷第20-23頁)。